【裁判字號】    99,上易,823
【裁判日期】    990831
【裁判案由】    詐欺
【裁判全文】
臺灣高等法院高雄分院刑事判決         99年度上易字第823號
上  訴  人
即  被  告  甲○○
上列上訴人因詐欺案件，不服臺灣高雄地方法院99年度易字第10
47號中華民國99年7 月6 日第一審判決（起訴案號：臺灣高雄地
方法院檢察署99年度偵字第3029號，併辦案號：99年度偵字第10
088、12504 號），提起上訴，本院判決如下：
     主  文
上訴駁回。
     理  由
一、按不服地方法院之第一審判決而上訴者，應向管轄第二審之
    高等法院為之。上訴書狀應敘述具體理由。上訴書狀未敘述
    上訴理由者，應於上訴期間屆滿後20日內補提理由書於原審
    法院，逾期未補提者，原審法院應定期間先命補正。第二審
    法院認為上訴書狀未敘述理由或上訴有第362 條前段之情形
    者，應以判決駁回之。但其情形可以補正而未經原審法院命
    其補正者，審判長應定期間先命補正。刑事訴訟法第361 條
    、第367 條，分別定有明文。所謂不服第一審判決之具體理
    由，必係依據卷內既有訴訟資料或提出新事證，指摘或表明
    第一審判決有何採證認事、用法或量刑等足以影響判決本旨
    之不當或違法，而構成應予撤銷之具體事由，始克當之（例
    如：依憑證據法則具體指出所採證據何以不具證據能力，或
    依憑卷證資料，明確指出所為證據證明力之判斷如何違背經
    驗、論理法則）；倘僅泛言原判決認定事實錯誤、違背法令
    、量刑失之過重或輕縱，而未依上揭意旨指出具體事由，或
    形式上雖已指出具體事由，然該事由縱使屬實，亦不足以認
    為原判決有何不當或違法者（例如：對不具有調查必要性之
    證據，法院未依聲請調查亦未說明理由，或援用證據不當，
    但除去該證據仍應為同一事實之認定），皆難謂係具體理由
    ，俾與第二審上訴制度旨在請求第二審法院撤銷、變更第一
    審不當或違法之判決，以實現個案救濟之立法目的相契合，
    並節制濫行上訴（最高法院97年度臺上字第892 號判決參照
    ）。是以上訴人之上訴書狀或補提之上訴理由書，雖有敘述
    上訴理由，惟並未具體敘述第一審判決有上述違法、不當情
    形，即與未敘述具體理由無異，其所為上訴，即不符合上訴
    之法定要件。
二、本件原判決以上訴人即被告甲○○所犯幫助詐欺罪之罪證明
    確，量處有期徒刑3 月，並諭知如易科罰金，以新臺幣1,00
    0 元折算1 日之標準，已詳敘所憑之證據與認定之理由。所
    為論敘，經核並無違背經驗法則或論理法則，量刑亦屬允當
    。被告上訴意旨略以：伊很痛恨詐騙集團，決不會幫詐騙集
    團詐財，希能再次查證「小邱」使用之轎車及手機，云云。
    惟查：被告基於幫助他人詐欺取財之不確定故意，於民國（
    下同）98年11月5 日14時許，在高雄縣鳥松鄉○○路123 號
    高雄長庚醫院附近之統一超商內，將其向華南商業銀行岡山
    分行申設帳戶（帳號000000000000號）、合作金庫銀行岡山
    分行申設帳戶（帳號0000000000000 號）之存摺、提款卡及
    密碼交予真實姓名年籍不詳綽號「小邱」之詐騙集團成員使
    用。嗣詐欺集團取得上揭2 銀行金融帳戶之存摺、提款卡及
    密碼後，意圖為自己不法所有，於原判決附表所示時間，以
    該附表所示方式，詐騙該附表所示被害人等情，業據原審依
    被告之供述、證人即被害人黃珮瑜、李芸玫、黃盈慈、謝宗
    翰、莊淑鈴、陳文章、潘又儀之證述，證人黃麗珠之證述，
    及原判決附表所示各次匯款執據、上開華南銀行、合庫銀行
    之開戶資料、交易明細表等證據資料，認被告之辯解並無可
    採，所犯幫助詐欺罪之事證明確，而予以論處；並已審酌被
    告提供帳戶供不法犯罪集團使用，不僅造成執法機關不易查
    緝犯罪行為人，嚴重危害社會治安，助長社會犯罪風氣，更
    造成被害人求償上之困難，犯後又未見悔意，及其犯罪目的
    、手段、造成之損害等一切情狀，於法定刑度內量處有期徒
    刑3 月，並諭知易科罰金之折算標準。原審顯已斟酌刑法第
    57條各款所列情狀，而無所指含糊、抽象記載情事，復未逾
    越法律所規定之法定刑度範圍，或濫用其權限，應不得任意
    指摘為違法（最高法院72年台上字第6696號、75年台上字第
    7033號判例參照）。被告上揭上訴意旨，純屬自我說詞，難
    認已依據卷內資料，具體指摘原判決有何違法失當情事。被
    告上開上訴理由，顯非依據卷內既有訴訟資料或提出新事證
    表明原審判決有何不當或違法之具體事由。是原審判決並無
    不當或違法，應認被告提起上訴未依據卷內證據資料敘述具
    體理由之違背法律上程式。
三、綜上所述，被告之上訴理由，不能認係依據卷內訴訟資料指
    摘或表明原審判決有何採證、認事、用法或量刑等足以影響
    判決本旨之不當或違法，而構成應予撤銷之具體事由，其僅
    徒憑己意請求撤銷原判決，而為無罪判決，難謂適法之上訴
    理由。揆諸上揭規定，本件上訴人之上訴屬違背法律上之程
    式，應依法予以駁回，爰不經言詞辯論逕行判決。
據上論斷，應依刑事訴訟法第367 條前段、第372 條，判決如主
文。
中    華    民    國    99    年    8     月    31    日
                    刑事第十庭  審判長法  官 陳中和
                                      法  官 李政庭
                                      法  官 林水城
以上正本證明與原本無異。
本判決不得上訴。
中    華    民    國    99    年    8     月    31    日
                                      書記官 蔡佳君

司法院資訊處製作；財團法人民間司法改革基金會備份。
